# 请教陈版主业务宣传活动跨期发生是一次性计入销售费用还是需要分摊？

提问人：SR 大道会计 时间：2023-07-27 22:27:17
企业业务宣传活动在时间上存在跨期，如活动时间为 22 年 12 月-23年 1 月，所支付的业务宣传费应该于 22 年支付时一次性进费用，还是一部分在 22 年进费用，另一部分在 23 年进费用。会计处理如何做？

回答人：chenyiwei
除了有明确证据表明是为了尚未取得的未来服务而作出的预付款，可以在资产方挂账以外，其他业务宣传费均应在以下时点中的较早者费用化计入销售费用：
1 、合同约定的有义务付款的时间（即付款到期日）；
2 、接受对方提供服务的时点。

提问人：rickymost 时间：2023-08-02 14:57:30
陈老师，这个处理方式是有具体规定吗？以前我们审计对该项都是以分期进行处理，不知道啊具体有什么规定可以学习下

回答人：chenyiwei
主要依据是：递延金额不符合资产的定义和确认条件，即没有直接的、可以货币计量的经济利益流入与之对应。